【裁判字號】    98,訴,430
【裁判日期】    980521
【裁判案由】    違反毒品危害防制條例
【裁判全文】
臺灣屏東地方法院刑事判決               98年度訴字第430號
公  訴  人  臺灣屏東地方法院檢察署檢察官
被      告  甲○○
上列被告因違反毒品危害防制條例案件，經檢察官提起公訴（98
年度毒偵字第146號），被告於準備程序期日就被訴事實為有罪
之陳述，本院合議庭裁定由受命法官獨任進行簡式審判程序，判
決如下：
    主  文
甲○○施用第一級毒品，累犯，處有期徒刑拾月。
    事  實
一、甲○○前因犯施用毒品案件，經本院以94年度毒聲字第403
    號裁定送勒戒處所施以觀察、勒戒，因無繼續施用毒品傾向
    ，而於民國94年8 月4 日釋放出所執行完畢，並經臺灣屏東
    地方法院檢察署檢察官以94年度毒偵字第1863號為不起訴處
    分確定。其另因(1)犯竊盜案件，經本院以95年度易字第138
    號判決處有期徒刑1 年確定；(2)犯施用毒品案件，經本院以
    96年度訴字第141 號判決處有期徒刑1 年確定。上開二罪復
    經本院以96年度聲減字第943 號裁定分別減為有期徒刑6 月
    確定並接續執行，甲○○遂於95年11月27日入監服刑，96年
    11月28日縮短刑期假釋出監，同年12月26日假釋期滿未經撤
    銷，其未執行之刑，以已執行論。
二、詎甲○○仍不知悔改，復基於施用第一級毒品海洛因之犯意
    ，於上開觀察、勒戒執行完畢釋放後5 年內，於97年12月12
    日11時30分許為警採尿時起回溯96小時內之某時，在其屏東
    縣崁頂鄉○○村○○路82號住處，以將海洛因摻入香菸內再
    點燃吸食之方式，施用第一級毒品海洛因1 次。嗣經警於97
    年12月12日10時30分許持採驗尿液通知書通知其驗尿，並得
    其同意採尿送驗，因其尿液檢出嗎啡陽性反應，始悉上情。
三、案經屏東縣政府警察局東港分局報請臺灣屏東地方法院檢察
    署檢察官偵查起訴。
    理  由
一、按除被告所犯為死刑、無期徒刑、最輕本刑為3 年以上有期
    徒刑之罪或高等法院管轄第一審案件者外，於法院行準備程
    序進行中，被告先就被訴事實為有罪之陳述時，審判長得告
    知被告簡式審判程序之旨，並聽取當事人、代理人、辯護人
    及輔佐人之意見後，裁定進行簡式審判程序，刑事訴訟法第
    273 條之1 第1 項定有明文，本件被告所為係犯死刑、無期
    徒刑、最輕本刑為3 年以上有期徒刑以外之罪，其於準備程
    序中就被訴事實為有罪之陳述，經法官告知簡式審判程序之
    旨，並聽取公訴人、被告之意見後，本院合議庭乃裁定由受
    命法官獨任進行簡式審判程序，合先敘明。又簡式審判程序
    之證據調查，不受刑事訴訟法第159 條第1 項、第161 條之
    2 、第161 條之3 、第163 條之1 及第164 條至第170 條規
    定之限制，刑事訴訟法第273 條之2 亦定有明文，故本件審
    理依該規定，亦排除嚴格證據調查，併予敘明。
二、上揭事實，業據被告甲○○於本院審理時坦承不諱（見本院
    準備程序筆錄第2 頁、本院審判筆錄第4 頁），又被告經採
    尿送驗結果，確呈嗎啡陽性反應，此有臺灣檢驗科技股份有
    限公司於97年12月29日出具之濫用藥物尿液檢驗報告1 紙（
    見警卷第7 頁）、屏東縣政府警察局東港分局偵辦毒品條例
    案尿液受檢人真實姓名對照表1 紙（見警卷第8 頁）在卷可
    按；此外，復有屏東縣政府警察局東港分局採驗尿液通知書
    回執聯1 紙（見本院卷第12頁）及職務報告1 紙（見警卷第
    2 頁）附卷可按。是被告上開任意性自白核與事實相符，可
    以採信。再被告如事實欄第一部分所示，前因犯施用毒品案
    件，經本院以94年度毒聲字第403 號裁定送勒戒處所施以觀
    察、勒戒，因無繼續施用毒品傾向，而於94年8 月4 日釋放
    出所執行完畢乙情，有臺灣高等法院被告前案紀錄表1 份存
    卷可查。故本件事證已臻明確，被告於觀察、勒戒執行完畢
    釋放後5 年內，再犯本件施用第一級毒品海洛因之犯行洵堪
    認定，自應依法論科。
三、查海洛因係屬毒品危害防制條例第2 條第2 項第1 款所規定
    之第一級毒品，故核被告所為係犯毒品危害防制條例第10條
    第1 項之施用第一級毒品罪。被告非法持有第一級毒品海洛
    因之低度行為，已為其進而施用之高度行為所吸收，故不另
    論罪。又被告曾有如事實欄第一部分所載之犯罪科刑執行情
    形，有上開前案紀錄表1 份附卷可按，其於有期徒刑執行完
    畢後，5 年以內故意再犯本件有期徒刑以上之罪，為累犯，
    應依刑法第47條第1 項規定加重其刑。爰審酌被告正值青年
    ，身體健全確不知潔身自愛而沾惹毒品，又前曾因施用毒品
    案件，經觀察、勒戒及刑之執行後，仍再犯本件之罪，足見
    其毫無悔意，戒癮之意志力甚為薄弱，惟念及其施用毒品之
    犯行，在本質上乃屬戕害自身身心健康之行為，且能坦承犯
    行，犯罪後之態度良好暨其智識程度、生活狀況等一切情狀
    ，量處如主文所示之刑，以資懲儆。另檢察官起訴書雖認被
    告係於97年12月12日11時30分許（即採尿時間）往前回溯72
    小時內之某時，施用第一級毒品海洛因1 次，然查，毒品施
    用後於尿液中排出之最長時限，受施用劑量、施用方式、個
    人體質及其代謝情況等因素影響，因個案而異，一般可檢出
    之最長時限為海洛因服用後2 至4 天、安非他命1 至4 天、
    甲基安非他命1 至5 天、MDMA 1至4 天、FM2 2 至14天，Ke
    tamine 2至4 天，此有行政院衛生署管制藥品管理局91年9
    月23日管檢字第109652號函1 份附卷可稽，故應認本件被告
    施用第一級毒品海洛因之時間應係於97年12月12日11時30分
    許為警採尿時起回溯96小時內之某時，檢察官上開認定，容
    有誤會，附此敘明。
據上論斷，應依刑事訴訟法第273 條之1 第1 項、第299 條第1
項前段，毒品危害防制條例第10條第1 項，刑法第11條前段、第
47 條第1 項，判決如主文。
本案經檢察官廖華君到庭執行職務
中    華    民    國    98    年    5     月    21    日
                  刑事第五庭    法  官  程士傑
以上正本證明與原本無異。
如不服本判決應於收受判決後10日內向本院提出上訴書狀，並應
敘述具體理由；其未敘述上訴理由者，應於上訴期間屆滿後20日
內向本院補提理由書（均須按他造當事人之人數附繕本）「切勿
逕送上級法院」。
中    華    民    國    98    年    5     月    21    日
                                書記官  孫秀桃
附錄論罪科刑法條：
毒品危害防制條例第10條第1 項
施用第一級毒品者，處 6 月以上 5 年以下有期徒刑。


司法院資訊處製作；財團法人民間司法改革基金會備份。
